臺灣高等法院民事裁定
                                     108年度抗字第1119號
抗  告  人  傅祖眷  

上列抗告人因與相對人傅祖常等間請求返還建物等事件，對於中
華民國108 年8 月7 日臺灣桃園地方法院裁定（107 年度重訴字
第576 號）提起抗告，本院裁定如下：
    主  文
原裁定關於核定訴訟標的價額部分廢棄。
本件訴訟標的價額核定為新臺幣貳佰拾捌萬貳佰柒拾肆元。
其餘抗告駁回。
抗告訴訟費用由相對人負擔。
    理  由
一、按核定訴訟標的之價額，以起訴時之交易價額為準；無交易
    價額者，以原告就訴訟標的所有之利益為準；以一訴附帶請
    求其孳息、損害賠償、違約金或費用者，不併算其價額。民
    事訴訟法第77條之1第2項、第77條之2第2項分別定有明文。
    又所謂上訴利益，係指上訴人於上訴程序所得受之客觀利益
    ，其計算應以上訴聲明範圍內訴訟標的之價額為準。
二、本件相對人起訴主張：兩造被繼承人傅林美嬌於民國96年8
    月30日去世，遺有坐落桃園市○○區○街段00地號、37-1地號
    土地（權利範圍均全部，下稱系爭土地）及坐落其上之同地
    段148 建號建物及其增建物（權利範圍全部，下稱系爭建物
    ），為兩造公同共有，抗告人無權占用系爭土地及建物受有
    相當於租金之利益，致伊受有損害，請求抗告人將系爭土地
    及建物騰空返還予伊，並給付相當於租金之不當得利等語。
    原法院為相對人部分勝訴判決，即命抗告人應將如附表（其
    中基地坐落欄及權利範圍欄業經原法院裁定更正，本裁定附
    表為更正後判決內容）所示土地及建物騰空返還相對人及其
    他共有人，並應給付相對人相當於租金之不當得利。抗告人
    就其敗訴部分不服，提起上訴（見原法院重訴字卷334 頁）
    ，未據繳納第二審裁判費，經原法院按系爭土地107 年1 月
    公告現值及系爭建物課稅現值核定訴訟標的價額為新臺幣（
    下同）1,485 萬6,580 元，裁定限期命上訴人繳納第二審裁
    判費21萬4,152 元，抗告人不服，提起抗告。
三、查，原判決主文第1 項固記載：「被告應將附表所示土地及
    建物（含增建物）騰空，將附表所示土地及建物（含增建物
    ）返還原告及其他共有人。」，惟觀諸該附表（即本裁定附
    表）僅為系爭建物之資料，且依原判決事實及理由欄三、㈠
    記載：「原告請求被告騰空遷讓並返還系爭建物，為有理由
    」、2.記載：「原告依……請求被告騰空遷讓並返還系爭房屋
    予原告等公同共有人，即屬有據。」等語（見原判決第3 、
    4 頁），別無其他關於應返還系爭土地之論述，堪認上開主
    文第1 項所命抗告人返還者為附表所示系爭建物全部，且未
    及系爭土地。依上說明，抗告人就原判決於其不利部分提起
    上訴，其上訴利益應以系爭建物於起訴時之交易價額計算，
    抗告意旨主張以其對於系爭建物之應繼分六分之一計算上訴
    利益云云，尚有未洽。至原判決主文第2 、3 項關於給付相
    當於租金之不當得利部分，為附帶請求，不併計訴訟標的價
    額。經核系爭建物於107年8月3日起訴時之市場合理價值為2
    18萬274 元，有先鑑不動產估價師事務所估價報告書可稽（
    外附），則本件上訴之訴訟標的價額為218萬274元，原裁定
    核定之訴訟標的價額尚有違誤。從而，抗告意旨主張本件應
    以系爭建物價值計算其上訴利益，原裁定就訴訟標的價額核
    定有誤，聲明廢棄，即屬有據。爰由本院將原裁定此部分廢
    棄，核定如主文第2 項所示。
四、按訴訟程序進行中所為之裁定，除別有規定外，不得抗告。
    民事訴訟法第483 條規定甚詳。原法院命抗告人補繳裁判費
    部分屬訴訟進行中所為之裁定，不得抗告，抗告人就此原裁
    定部分提起抗告為不合法，應予駁回。惟原裁定關於核定訴
    訟標的價額部分既經廢棄，則命補繳第二審裁判費部分即失
    所附麗，附此敘明。
五、據上論結，本件抗告一部為有理由，一部為不合法，爰裁定
    如主文。
中　　華　　民　　國　109　　年　　2 　 月  　17  　　日
                  民事第二十三庭
                      審判長法  官  蕭胤瑮
                            法  官  許勻睿
                            法  官  袁雪華

附表：
建  號 基地坐落 建築式樣主要建築材料及房屋層數 建物面積（平方公尺）  權利範圍    樓層面積    建物門牌     桃園市○○區○街段000○號 桃園市○○區○街段00○0000地號 加強磚造4 層樓房 第1 樓層：113.37平方公尺（一層97.12平方公尺、騎樓16.25 平方公尺） 二層樓以上為增建 第2 樓層：113.37平方公尺 第3 樓層：113.37平方公尺 第4 樓層：71.4平方公尺  傅祖常、傅祖悅、傅俊 達、傅春貞、傅祖眷各1/6 ；傅宇榛及傅俊凱各1/12  桃園市○○區○○路000號     
正本係照原本作成。
抗告不合法部分，不得再抗告。
其餘部分本裁定除以適用法規顯有錯誤為理由外，不得再抗告。
如提起再抗告，應於收受送達後10日內委任律師為代理人向本院
提出再抗告狀。並繳納再抗告費新臺幣１千元。
中　　華　　民　　國　　109 　年　　2 　　月　　18　　日

  　　　　　　　　　　　　　書記官  蕭詩穎